# 请教陈版关于双 GP 基金并表的问题

提问人：skyseabo 时间：2021-03-22 12:33:05
陈版主，您好。想请教关于审计并表认定的问题。
A公司计划与B基金管理人各出 100 万成立一个双GP的基金 1 ，A公司在基金 1 中还担任单一LP并全部出资。由基金 1 收购A公司原先持有的项目公司100%股权，之后引入基金 2 增资项目公司。最终变为基金 1 持有51%股权，基金 2 持有49%股权。请教一下，A公司能否通过设置基金的相关条款和投委会安排，实现控制基金 1 ，并通过基金 1 实现对项目公司的并表？

回答人：chenyiwei
应该可以。A作为基金 1 的唯一LP，对基金 1 具有控制权。

提问人：skyseabo 时间：2021-03-26 12:07:00
陈版，非常感谢您的回复。
我们也初步与外部审计沟通了一下。他们针对的地方为基金 1 是双GP，认为A无法对基金 1 实现控制。针对这个内容可以有什么更好的论证方式么？或者市场上有没有可借鉴的案例？
拜谢

回答人：chenyiwei
这里 2 个GP都是代理人（但只有一个LP可供“被代表”，鉴于合并报表准则第十八条的规定，该唯一LP具有对合伙企业的控制权。